臺灣苗栗地方法院刑事判決　　　　　　　　　　　　　　九十三年度易字第三九號
　　公　訴　人　臺灣苗栗地方法院檢察署檢察官
　　被　　　告　甲○○
　　指定辯護人　本院公設辯護人　丙○○
右列被告因竊盜案件，經檢察官提起公訴（九十二年度偵字第五０二一號），本院判
決如左：
    主  文
甲○○攜帶兇器竊盜未遂，累犯，處有期徒刑陸月，如易科罰金，以佰元折算壹日
。扣案之尖嘴鉗壹支沒收。
    事  實
一、甲○○曾因竊盜案件，經臺灣嘉義地方法院以八十九年度易字第一九九號判決判
    處有期徒刑一年二月，應於刑之執行前，令入勞動場所強制工作三年，嗣提起上
    訴，經臺灣高等法院臺南分院以八十九年度上易字第九五六號判決駁回上訴確定
    ，並於民國九十二年十一月二十三日（起訴書誤載為二十四日）經縮短刑期執行
    完畢。
二、甲○○復意圖為自己不法之所有，於九十二年十二月十七日十四時許，在苗栗縣
    造橋鄉○○街二十二號丁○○之住處前，持其所有、客觀上對人之生命、身體、
    安全具有危險性之尖嘴鉗一支，以夾住丁○○所有之車牌號碼ＭＦ─九Ｏ一九號
    自小客車車門鑰匙孔之方式，撬開該車車門鎖，欲竊取車內財物，然於尚未得手
    之際，為丁○○發覺報警而查獲，並經警扣得上開尖嘴鉗一支。
三、案經苗栗縣警察局竹南分局報請臺灣苗栗地方法院檢察署檢察官偵查起訴。
    理  由
一、認定犯罪事實所根據的證據及理由：
    (一)被告甲○○於警訊中自白前揭犯行，於偵查中自承其想要破壞車門，查獲時其
      正拿尖嘴鉗要撬開駕駛座的車門，於本院審理時亦自承其當時想要偷該車車內
      之零錢。
    (二)證人丁○○到庭證稱其確定進屋前有用鑰匙鎖上車門，之後看到被告在駕駛座
      車門旁不知在弄什麼東西，其一喊被告就跑了，其沒有追很遠，回去看車子時
      車門鎖已被打開，其去追被告時並沒有看到有人靠近車子附近等語；證人即當
      時處理警員乙○○到庭證稱當天其有去現場看車子，其用目測的即可看出車門
      鎖有遭破壞、有被夾過的痕跡等語。
    (三)現場照片二幀附卷可稽。
    (四)被告所有、供其實施竊盜犯行用之尖嘴鉗一支扣案可資佐證。
    (五)由上述各節參互佐證，本件事證明確，被告犯行足以認定。
二、對於被告辯解，本院的判斷：
    被告否認有何持尖嘴鉗竊盜之犯行，辯稱：其當時在車門旁邊但沒有拿東西，車
    門鎖並非其所撬開，證人丁○○一喊其就走了，尖嘴鉗是警察事後叫其拿出來當
    證據的云云，惟查：該車車門在證人丁○○進屋前原已上鎖，之後去追趕被告回
    來後才發現被撬開，且車門鎖有被破壞的痕跡等情，業經證人丁○○、乙○○分
    別證述明確如前段(二)所示，而被告自承當天其有將尖嘴鉗放在身上，也有站在車
    門旁邊，又對當天為何帶尖嘴鉗無法交代，是以苟非被告確有持尖嘴鉗撬開車門
    鎖之行為，如何會有兩位證人所述之情形？況按當事人於案發時之供述因較少權
    衡其利害得失或受他人干預，依經驗法則，較諸事後翻異其案發之初所為之陳述
    為可信，此即所謂案重初供，是被告前開翻異之詞可否採信，自有可疑，再參之
    被告於偵查中所陳與本院審理時所陳並非一致，益徵其於警訊中之自白方與事實
    相符，其事後所辯無非係希冀較輕或免除刑責之飾卸之詞，不能採信。
三、論罪科刑的理由：
    (一)尖嘴鉗屬鐵製物品，客觀上足致他人生命、身體、安全發生危害，應屬刑法第
      三百二十一條第一項第三款所謂之兇器，是核被告所為，係犯刑法第三百二十
      一條第一項第三款之攜帶兇器竊盜罪。
    (二)被告有事實欄所載犯罪科刑及執行情形，此有臺灣高等法院被告全國前案紀錄
      表一份可查，其受有期徒刑執行完畢後，五年以內再犯本件有期徒刑以上之罪
      ，為累犯，應依刑法第四十七條規定加重其刑。
    (三)被告已著手竊盜犯行之實施，而未至既遂之結果，為未遂犯，應依刑法第二十
      六條前段之規定減輕其刑。
    (四)被告之刑依本段(二)、(三)所述有加重及減輕，依法先加後減。
    (五)審酌被告前有多次因竊盜案經判刑並執行完畢之記錄，猶不知悔悟，再犯本案
      ，且否認犯行，犯後態度不佳，本應從重量刑，惟念其智識程度不高，有身心
      障礙手冊影本一紙可稽，且所欲竊取之財物價值不高，另證人丁○○當庭表明
      不願再追究等一切情狀，爰量處如檢察官求處刑度如主文所示之刑，並諭知易
      科罰金之折算標準。
    (六)扣案之尖嘴鉗一支，係被告所有，業據被告供述甚明，且係供其實施竊盜犯行
      所用之物，應依刑法第三十八條第一項第二款之規定予以宣告沒收。
四、適用法律依據：
    (一)刑事訴訟法第二百九十九條第一項前段。
    (二)刑法第三百二十一條第一項第三款、第四十七條、第二十六條前段、第四十一
      條第一項前段、第三十八條第一項第二款。
    (三)罰金罰鍰提高標準條例第二條。
本案經檢察官林文中到庭執行職務。
中　　　華　　　民　　　國　　九十三　　年　　　五　　　月　　 十八　　 日
                                臺灣苗栗地方法院刑事第二庭
                                    審判長法　官  周 淡 怡
                                    　　　法　官  顧 正 德
　　　　　　　　　　　　　　　　　　　　　法　官  張 文 毓
右正本證明與原本無異
如不服本判決應於送達後十日內向本院提出上訴狀
                                          書記官  黃 士 益
中　　　華　　　民　　　國　　九十三　　年　　　五　　　月　　 十八　　 日
附錄本判決論罪科刑法條
刑法第三百二十一條第一項第三款：
犯竊盜罪而有左列情形之一者，處六月以上五年以下有期徒刑：
  三、攜帶兇器而犯之者。
